【裁判字號】    97,裁,519
【裁判日期】    970118
【裁判案由】    食品衛生管理法
【裁判全文】
最  高  行  政  法  院  裁  定
                                     97年度裁字第00519號
上  訴  人  禾蕣股份有限公司
代  表  人  甲○○
被 上訴 人  臺中市政府
代  表  人  乙○○
上列當事人間食品衛生管理法事件，上訴人對於中華民國96年3
月5日臺中高等行政法院95年度簡字第184號判決，提起上訴，本
院裁定如下：
    主  文
上訴駁回。
上訴審訴訟費用由上訴人負擔。
    理  由
一、按對於高等行政法院判決上訴，非以其違背法令為理由，不
    得為之，行政訴訟法第242條定有明文。是違背法令係當事
    人提起上訴之理由，依同法第244條第1項第4款規定，應於
    上訴狀表明之。所稱表明上訴理由，指表明原判決所違背之
    法令及其具體內容暨依訴訟資料合於該違背法令之具體事實
    。上訴狀內未表明上訴理由，又未於提起上訴後20日內提出
    理由書，經高等行政法院送交卷宗於本院者，本院應以其上
    訴為不合法，毋庸命補正，逕以裁定駁回之。
二、查上訴人於民國95年2月9日在電腦網站（http://www.293co
    m.com/5.htm）刊登「何首烏」系列食品廣告，內容宣稱「
    ．．．何首烏原本名叫夜交藤．．．由於何首烏能保護超氧
    化物岐化糖(SOD)抑制單氨氧化糖所含微量元素，而具有較
    強的抗衰老作用，所以稱何首烏為長生不老之藥．．．」等
    文詞，經苗栗縣衛生局查獲，移送被上訴人所屬衛生局查證
    結果，認涉及誇大不實、易生誤解，被上訴人乃以上訴人違
    反食品衛生管理法第19條第1項規定，依同法第32條第1項前
    段，於95年3月27日以府授衛食字第0950058267號行政處分
    書裁處上訴人新台幣（下同）3萬元罰鍰。上訴人不服，提
    起訴願，遭決定駁回，遂提起本件訴訟。經原審法院適用簡
    易程序駁回其訴，上訴人仍不服提起上訴，主張略以：本案
    雖屬芝麻小事，違規已成事實，但本諸良心，豈敢向天借膽
    ，故意觸及法令，此由知悉後立即下網，即足證明。而且上
    網之資料，並非自己獨創而無中生有之化學製造藥品，是中
    國漢藥先耆研發結果，上訴人對於所產之養生酒內，一部分
    所含何首烏蓼科植物，僅間接介紹該植物原料，並未直接介
    紹所產養生酒之特別功效，並非誇大，是請廢棄原判決云云
    。本院經核上訴意旨，乃上訴人以其見解之歧異，就原審取
    捨證據、認定事實之職權行使，指摘其為不當，尚難認對原
    判決如何違背法令已有具體之指摘，依首揭說明，其上訴為
    不合法，應予駁回。又簡易訴訟當事人上訴，應表明所涉法
    律見解具原則性情事，經本院許可後，其上訴始為合法。如
    未表明，經命補正後，仍未補正，即應裁定駁回其上訴。本
    件為簡易訴訟，上訴人未表明有何法律見解涉及原則性，惟
    如前所述，上訴人之上訴未具體表明上訴理由，其上訴為不
    合法，應逕行駁回，自無庸命上訴人補正本件有無所涉法律
    見解具原則性情事，併此敘明。
三、依行政訴訟法第249條第1項前段、第104條、民事訴訟法第
    95條、第78條，裁定如主文。
中    華    民    國    97    年    1     月    18    日
                    最高行政法院第三庭
                        審判長法官  黃  璽  君
                              法官  林  茂  權
                              法官  鄭  忠  仁
                              法官  黃  本  仁
                              法官  吳  東  都
以  上  正  本  證  明  與  原  本  無  異
中    華    民    國    97    年    1     月    18    日
                              書記官  王  福  瀛


司法院資訊處製作；財團法人民間司法改革基金會備份。
